臺灣彰化地方法院刑事判決　　　　　　　100年度訴字第513號
公　訴　人　臺灣彰化地方法院檢察署檢察官
被　　　告　謝國強
上列被告因違反毒品危害防制條例案件，經檢察官提起公訴（
100年度毒偵字第352、370號），本院以簡式審判程序判決如下
：
    主    文
謝國強施用第一級毒品，累犯，處有期徒刑捌月；又施用第一級
毒品，累犯，處有期徒刑捌月。應執行有期徒刑壹年貳月。
    犯罪事實
一、謝國強前於民國88年間因竊盜及搶奪等案件，分別經本院
    以88年度易字第179號判決、88年度訴字第661號判處有期徒
    刑1年4月、2年確定，後並經本院以89年度聲字第279號裁定
    定應執行刑為有期徒刑3年2月確定，入監執行後於90年2月
    20日假釋出監付保護管束，後因撤銷假釋，應執行殘刑1年2
    月7日。90年間因施用毒品案件，經依法院裁定送入觀察
    勒戒處所觀察勒戒，經評定認無繼續施用毒品傾向後，於90
    年8月16日釋放，並由臺灣彰化地方法院檢察署檢察官以90
    年度毒偵字第2371號為不起訴處分確定。90年間因搶奪案
    件，經本院以90年度訴字第822號判決判處有期徒刑2年2月
    確定（第1案）；另因搶奪案件，經臺灣高等法院臺中分院
    以91年度上訴字第1545號判決判處有期徒刑3年2月確定（第
    2案），第1、2案與前開殘刑接續執行後，復因施用毒品等
    案件，經依法院裁定送入戒治處所施以強制戒治，於92年3
    月13日停止戒治接續執行有期徒刑，後於92年8月26日保護
    管束期滿戒治完畢，並經本院以91年度訴字第854號判決判
    處有期徒刑9月、5月，應執行有期徒刑1年1月確定，後於96
    年間，第2、3案並經本院以96年度聲減字第4127號裁定就第
    2案減刑為有期徒刑4月15日、2月15日，並與不得減刑之第2
    案合併定應執行刑為有期徒刑3年7月確定，而於97年4月28
    日假釋出監付保護管束，並於97年12月2日保護管束期滿未
    經撤銷視為執行完畢。詎猶不知悔改，竟分別基於施用第一
    級毒品之犯意，（一）先於99年11月6日晚間7時許，在彰化
    縣二林鎮○○街百姓公廟廁所內，以將第一級毒品海洛因摻
    入香菸內點燃吸食之方式，施用第一級毒品海洛因1次，嗣
    於99年11月8日下午2時20分許，在前開百姓公廟為警盤查，
    經警採其尿液送驗結果，並呈海洛因代謝物可待因、嗎啡之
    陽性反應，而查悉上情。（二）復於99年11月27日下午6時
    30分許，在彰化縣二林鎮○○路○段楓康超市前停車場內，
    以將第一級毒品海洛因摻入香菸內點燃吸食之方式，施用第
    一級毒品海洛因1次，嗣於99年11月30日上午9時20分許，在
    彰化縣二林鎮○○路○段110號為警盤查，經警採其尿液送驗
    結果，並呈海洛因代謝物嗎啡之陽性反應，而查悉上情。
二、案經彰化縣警察局芳苑分局報告臺灣彰化地方法院檢察署檢
    察官偵查起訴。
    理    由
一、本件被告謝國強所犯係死刑、無期徒刑、最輕本刑為3年以
    上有期徒刑以外之罪，其於準備程序中就被訴事實為有罪之
    陳述，經告知被告簡式審判程序之旨，並聽取公訴人及被告
    之意見後，本院合議庭認為適宜而裁定由受命法官獨任進行
    簡式審判程序，合先敘明。
二、訊據被告謝國強對於上揭犯罪事實坦承不諱，且被告於上揭
    時地為警查獲後，經警採集其尿液送驗結果，確分別呈現海
    洛因代謝物之可待因、嗎啡及嗎啡之陽性反應，此有詮昕科
    技股份有限公司出具之濫用藥物尿液檢驗報告、彰化縣警察
    局芳苑分局檢驗尿液代號與真實姓名對照認證單、彰化縣警
    察局芳苑分局檢驗尿液代號與真實姓名對照認證表等件在卷
    可稽，足認被告自白與事實相符，堪可採信。又被告前於
    88年間因竊盜及搶奪等案件，分別經本院以88年度易字第
    179號判決、88年度訴字第661號判處有期徒刑1年4月、2年
    確定，後並經本院以89年度聲字第279號裁定定應執行刑為
    有期徒刑3年2月確定，入監執行後於90年2月20日假釋出監
    付保護管束，後因撤銷假釋，應執行殘刑1年2月7日。90
    年間因施用毒品案件，經依法院裁定送入觀察勒戒處所觀察
    勒戒，經評定認無繼續施用毒品傾向後，於90年8月16日釋
    放，並由臺灣彰化地方法院檢察署檢察官以90年度毒偵字第
    2371號為不起訴處分確定。90年間因搶奪案件，經本院以
    90年度訴字第822號判決判處有期徒刑2年2月確定（第1案）
    ；另因搶奪案件，經臺灣高等法院臺中分院以91年度上訴字
    第1545號判決判處有期徒刑3年2月確定（第2案），第1、2
    案與前開殘刑接續執行後，復因施用毒品等案件，經依法院
    裁定送入戒治處所施以強制戒治，於92年3月13日停止戒治
    接續執行有期徒刑，後於92年8月26日保護管束期滿戒治完
    畢，並經本院以91年度訴字第854號判決判處有期徒刑9月、
    5月，應執行有期徒刑1年1月確定，後於96年間，第2、3案
    並經本院以96年度聲減字第4127號裁定就第2案減刑為有期
    徒刑4月15日、2月15日，並與不得減刑之第2案合併定應執
    行刑為有期徒刑3年7月確定，而於97年4月28日假釋出監付
    保護管束，並於97年12月2日保護管束期滿未經撤銷視為執
    行完畢等節，有臺灣高等法院被告前案紀錄表1份在卷可憑
    。
    綜上所述，本案事證明確，被告犯行堪以認定。
三、按施用第一、二級毒品為犯罪行為，毒品危害防制條例第10
    條定有處罰明文。故施用第一、二級毒品者，依前揭規定本
    應科以刑罰。惟基於刑事政策，對合於一定條件之施用者，
    則依同條例第20條、第23條之規定，施以觀察、勒戒及強制
    戒治之保安處分。毒品危害防制條例於92年7月9日修正公布
    ，自93年1月9日施行，其中第20條、第23條將施用毒品之刑
    事處遇程序，區分為「初犯」及「5年內再犯」、「5年後再
    犯」。依其立法理由之說明：「初犯」，經觀察、勒戒或強
    制戒治後，應為不起訴處分或不付審理之裁定；經觀察、勒
    戒或強制戒治執行完畢釋放後，「5年內再犯」者，因其再
    犯率甚高，原實施之觀察、勒戒及強制戒治既已無法收其實
    效，爰依法追訴或裁定交付審理。至於經觀察、勒戒或強制
    戒治執行完畢釋放後，「5年後再犯」者，前所實施之觀察
    、勒戒或強制戒治已足以遮斷其施用毒品之毒癮，為期自新
    及協助其斷除毒癮，仍適用「初犯」規定，先經觀察、勒戒
    或強制戒治之程序。從而依修正後之規定，僅限於「初犯」
    及「5年後再犯」二種情形，始應先經觀察、勒戒或強制戒
    治程序。倘被告於5年內已再犯，經依法追訴處罰，縱其第3
    次（或第3次以上）再度施用毒品之時間，在初犯經觀察、
    勒戒或強制戒治執行完畢釋放5年以後，已不合於「5年後再
    犯」之規定，且因已於「5年內再犯」，顯見其再犯率甚高
    ，原實施觀察、勒戒或強制戒治，已無法收其實效，即應依
    該條例第10條處罰（最高法院95年度第7次刑事庭會議決議
    意旨參照）。查，被告於90年間因施用毒品案件，經依法院
    裁定送入觀察勒戒處所觀察勒戒，經評定認無繼續施用毒品
    傾向後，於90年8月16日釋放，5年內復因施用毒品等案件，
    經依法院裁定送入戒治處所施以強制戒治，於92年3月13日
    停止戒治後於92年8月26日保護管束期滿戒治完畢，並經本
    院以91年度訴字第854號判決判處有期徒刑9月、5月，應執
    行有期徒刑1年1月確定，有臺灣高等法院被告前案紀錄表1
    份在卷可憑。依據上開說明，被告本案犯行自應予以論罪科
    罰，併此敘明。
四、核被告所為，係犯毒品危害防制條例第10條第1項之施用第
    一級毒品罪。被告各次施用第一級毒品前持有第一級毒品之
    低度行為，應分別為其施用之高度行為所吸收，均不另論罪
    。被告所犯上開2罪間，犯意各別，行為互殊，應予分論併
    罰。查，被告前於88年間因竊盜及搶奪等案件，分別經本
    院以88年度易字第179號判決、88年度訴字第661號判處有期
    徒刑1年4月、2年確定，後並經本院以89年度聲字第279號裁
    定定應執行刑為有期徒刑3年2月確定，入監執行後於90年2
    月20日假釋出監付保護管束，後因撤銷假釋，應執行殘刑1
    年2月7日。90年間因搶奪案件，經本院以90年度訴字第
    822號判決判處有期徒刑2年2月確定（第1案）；另因搶奪案
    件，經臺灣高等法院臺中分院以91年度上訴字第1545號判決
    判處有期徒刑3年2月確定（第2案），第1、2案與前開殘刑
    接續執行後，復因施用毒品等案件，經依法院裁定送入戒治
    處所施以強制戒治，於92年3月13日停止戒治接續執行有期
    徒刑，後於92年8月26日保護管束期滿戒治完畢，並經本院
    以91年度訴字第854號判決判處有期徒刑9月、5月，應執行
    有期徒刑1年1月確定，後於96年間，第2、3案並經本院以96
    年度聲減字第4127號裁定就第2案減刑為有期徒刑4月15日、
    2月15日，並與不得減刑之第2案合併定應執行刑為有期徒刑
    3年7月確定，而於97年4月28日假釋出監付保護管束，並於
    97年12月2日保護管束期滿未經撤銷視為執行完畢，有臺灣
    高等法院被告前案紀錄表1份在卷可稽，其於受有期徒刑執
    行完畢後5年以內，再故意犯本件有期徒刑以上之罪，為累
    犯，均應依法加重其刑。爰審酌被告前曾因施用毒品案件接
    受觀察勒戒及強制戒治處分，並曾因施用毒品案件，多次經
    法院判處罪刑確定，竟無視於毒品對於自身健康之戕害及國
    家對於杜絕毒品犯罪之禁令，猶施用毒品不輟，再為本案犯
    行；被告吸毒係戕害自己身心之行為及被告犯罪後尚能坦承
    犯行之態度等一切情狀，分別量處如主文所示之刑，並定其
    應執行之刑。
據上論斷，應依刑事訴訟法第273條之1第1項、第299條第1項前
段，毒品危害防制條例第10條第1項，刑法第11條前段、第47條
第1項、第51條第5款，判決如主文。
本案經檢察官陳隆翔到庭執行職務。
中    華    民    國   100    年    5     月    16    日
                  刑事第五庭          法  官  蔡家瑜
以上正本證明與原本無異。
如不服本判決應於收受判決後10日內向本院提出上訴書狀，並應
敘述具體理由；其未敘述上訴理由者，應於上訴期間屆滿後20日
內向本院補提理由書（均須按他造當事人之人數附繕本）「切勿
逕送上級法院」。
中    華    民    國   100    年    5     月    16    日
                                      書記官  吳芳儀
附錄論罪科刑法條：
毒品危害防制條例第十條第一項：
施用第一級毒品者，處六個月以上五年以下有期徒刑。